src/fst/test/gt-norm-yamls/V-ngaedarasjTS_gt-norm.yaml
     ӈэдарась+V+TV+PrcFut+Pred+Acc+PxPl2: [ӈэдаравандадамдаˮ, ӈэдаравндадамдаˮ]
     ӈэдарась+V+TV+PrcFut+Pred+Acc+PxPl3: [ӈэдаравандадамдоʼ, ӈэдаравндадамдоʼ]
#     ӈэдарась+V+TV+PrcFut+Pred+Acc+PxSg1.2: [ӈэдаравандадами, ӈэдаравандадми, ӈэдаравндадами, ӈэдаравндадми]
     ӈэдарась+V+TV+PrcFut+Pred+Acc+PxSg1: [ӈэдаравандадав, ӈэдаравндадав, ӈэдаравандадув, ӈэдаравндадув, ӈэдаравандадами, ӈэдаравандадми, ӈэдаравндадами, ӈэдаравндадми]
     ӈэдарась+V+TV+PrcFut+Pred+Acc+PxSg2: [ӈэдаравандадамд, ӈэдаравндадамд]
     ӈэдарась+V+TV+PrcFut+Pred+Acc+PxSg3: [ӈэдаравандадамда, ӈэдаравндадамда]
     ӈэдарась+V+TV+PrcFut+Pred+Gen+PxDu1: [ӈэдаравандаданиʼ, ӈэдаравандадниʼ, ӈэдаравндаданиʼ, ӈэдаравндадниʼ]
     ӈэдарась+V+TV+PrcFut+Pred+Gen+PxDu2: [ӈэдаравандадандиʼ, ӈэдаравндадандиʼ]
     ӈэдарась+V+TV+PrcFut+Pred+Gen+PxDu3: [ӈэдаравандадандиʼ, ӈэдаравндадандиʼ]
     ӈэдарась+V+TV+PrcFut+Pred+Gen+PxPl1: [ӈэдаравандаданаˮ, ӈэдаравандаднаˮ, ӈэдаравндаданаˮ, ӈэдаравндаднаˮ]
     ӈэдарась+V+TV+PrcFut+Pred+Gen+PxPl2: [ӈэдаравандадандаˮ, ӈэдаравндадандаˮ]
     ӈэдарась+V+TV+PrcFut+Pred+Gen+PxPl3: [ӈэдаравандадандоʼ, ӈэдаравндадандоʼ]
#     ӈэдарась+V+TV+PrcFut+Pred+Gen+PxSg1.2: [ӈэдаравандадани, ӈэдаравандадни, ӈэдаравндадани, ӈэдаравндадни]
     ӈэдарась+V+TV+PrcFut+Pred+Gen+PxSg1: [ӈэдаравандадан, ӈэдаравндадан, ӈэдаравандадани, ӈэдаравандадни, ӈэдаравндадани, ӈэдаравндадни]
     ӈэдарась+V+TV+PrcFut+Pred+Gen+PxSg2: [ӈэдаравандаданд, ӈэдаравндаданд]
     ӈэдарась+V+TV+PrcFut+Pred+Gen+PxSg3: [ӈэдаравандаданда, ӈэдаравндаданда]
     ӈэдарась+V+TV+PrcFut+Pred+Nom+PxDu1: [ӈэдаравандадамиʼ, ӈэдаравандадмиʼ, ӈэдаравндадамиʼ, ӈэдаравндадмиʼ]
     ӈэдарась+V+TV+PrcFut+Pred+Nom+PxDu2: [ӈэдаравандадариʼ, ӈэдаравандадриʼ, ӈэдаравндадариʼ, ӈэдаравндадриʼ]
     ӈэдарась+V+TV+PrcFut+Pred+Nom+PxDu3: [ӈэдаравандададиʼ, ӈэдаравандаддиʼ, ӈэдаравндададиʼ, ӈэдаравндаддиʼ]
     ӈэдарась+V+TV+PrcFut+Pred+Nom+PxPl1: [ӈэдаравандадаваˮ, ӈэдаравандадваˮ, ӈэдаравндадаваˮ, ӈэдаравндадваˮ]
     ӈэдарась+V+TV+PrcFut+Pred+Nom+PxPl2: [ӈэдаравандадараˮ, ӈэдаравандадраˮ, ӈэдаравндадараˮ, ӈэдаравндадраˮ]
     ӈэдарась+V+TV+PrcFut+Pred+Nom+PxPl3: [ӈэдаравандададоʼ, ӈэдаравандаддоʼ, ӈэдаравндададоʼ, ӈэдаравндаддоʼ]
#     ӈэдарась+V+TV+PrcFut+Pred+Nom+PxSg1.2: [ӈэдаравандадами, ӈэдаравандадми, ӈэдаравндадами, ӈэдаравндадми]
     ӈэдарась+V+TV+PrcFut+Pred+Nom+PxSg1: [ӈэдаравандадав, ӈэдаравндадав, ӈэдаравандадув, ӈэдаравндадув, ӈэдаравандадами, ӈэдаравандадми, ӈэдаравндадами, ӈэдаравндадми]
     ӈэдарась+V+TV+PrcFut+Pred+Nom+PxSg2: [ӈэдаравандадар, ӈэдаравндадар]
     ӈэдарась+V+TV+PrcFut+Pred+Nom+PxSg3: [ӈэдаравандадада, ӈэдаравандадда, ӈэдаравндадада, ӈэдаравндадда]
     ӈэдарась+V+TV+PrcFut+Sg+Abl+Abs: [ӈэдаравандахад, ӈэдаравндахад]
     ӈэдарась+V+TV+PrcFut+Sg+Abl+PxDu1: [ӈэдаравандахаданиʼ, ӈэдаравндахаданиʼ]
     ӈэдарась+V+TV+PrcFut+Sg+Abl+PxDu2: [ӈэдаравандахадандиʼ, ӈэдаравндахадандиʼ]
     ӈэдарась+V+TV+PrcFut+Sg+Abl+PxDu3: [ӈэдаравандахадандиʼ, ӈэдаравндахадандиʼ]
     ӈэдарась+V+TV+PrcFut+Sg+Abl+PxPl1: [ӈэдаравандахаданаˮ, ӈэдаравндахаданаˮ]
     ӈэдарась+V+TV+PrcFut+Sg+Abl+PxPl2: [ӈэдаравандахадандаˮ, ӈэдаравндахадандаˮ]
     ӈэдарась+V+TV+PrcFut+Sg+Abl+PxPl3: [ӈэдаравандахадандоʼ, ӈэдаравндахадандоʼ]
#     ӈэдарась+V+TV+PrcFut+Sg+Abl+PxSg1.2: [ӈэдаравандахадани, ӈэдаравндахадани]
     ӈэдарась+V+TV+PrcFut+Sg+Abl+PxSg1: [ӈэдаравандахадан, ӈэдаравндахадан, ӈэдаравандахадани, ӈэдаравндахадани]
     ӈэдарась+V+TV+PrcFut+Sg+Abl+PxSg2: [ӈэдаравандахаданд, ӈэдаравндахаданд]
     ӈэдарась+V+TV+PrcFut+Sg+Abl+PxSg3: [ӈэдаравандахаданда, ӈэдаравндахаданда]
     ӈэдарась+V+TV+PrcFut+Sg+Acc+Abs: [ӈэдаравандамʼ, ӈэдаравндамʼ]
     ӈэдарась+V+TV+PrcFut+Sg+Acc+PxDu1: [ӈэдаравандамиʼ, ӈэдаравндамиʼ]
     ӈэдарась+V+TV+PrcFut+Sg+Acc+PxDu2: [ӈэдаравандамдиʼ, ӈэдаравндамдиʼ]
     ӈэдарась+V+TV+PrcFut+Sg+Acc+PxDu3: [ӈэдаравандамдиʼ, ӈэдаравндамдиʼ]
     ӈэдарась+V+TV+PrcFut+Sg+Acc+PxPl1: [ӈэдаравандаваˮ, ӈэдаравндаваˮ]
     ӈэдарась+V+TV+PrcFut+Sg+Acc+PxPl2: [ӈэдаравандамдаˮ, ӈэдаравндамдаˮ]
     ӈэдарась+V+TV+PrcFut+Sg+Acc+PxPl3: [ӈэдаравандамдоʼ, ӈэдаравндамдоʼ]
#     ӈэдарась+V+TV+PrcFut+Sg+Acc+PxSg1.2: [ӈэдаравандами, ӈэдаравндами]
     ӈэдарась+V+TV+PrcFut+Sg+Acc+PxSg1: [ӈэдаравандав, ӈэдаравндав, ӈэдаравандами, ӈэдаравндами]
     ӈэдарась+V+TV+PrcFut+Sg+Acc+PxSg2: [ӈэдаравандамд, ӈэдаравндамд]
     ӈэдарась+V+TV+PrcFut+Sg+Acc+PxSg3: [ӈэдаравандамда, ӈэдаравндамда]
     ӈэдарась+V+TV+PrcFut+Sg+Dat+Abs: [ӈэдараванданʼ, ӈэдаравнданʼ]
     ӈэдарась+V+TV+PrcFut+Sg+Dat+PxDu1: [ӈэдаравандаханиʼ, ӈэдаравндаханиʼ]
     ӈэдарась+V+TV+PrcFut+Sg+Dat+PxDu2: [ӈэдаравандахандиʼ, ӈэдаравндахандиʼ]
     ӈэдарась+V+TV+PrcFut+Sg+Dat+PxDu3: [ӈэдаравандахандиʼ, ӈэдаравндахандиʼ]
     ӈэдарась+V+TV+PrcFut+Sg+Dat+PxPl1: [ӈэдаравандаханаˮ, ӈэдаравндаханаˮ]
     ӈэдарась+V+TV+PrcFut+Sg+Dat+PxPl2: [ӈэдаравандахандаˮ, ӈэдаравндахандаˮ]
     ӈэдарась+V+TV+PrcFut+Sg+Dat+PxPl3: [ӈэдаравандахандоʼ, ӈэдаравндахандоʼ]
#     ӈэдарась+V+TV+PrcFut+Sg+Dat+PxSg1.2: [ӈэдаравандахани, ӈэдаравндахани]
     ӈэдарась+V+TV+PrcFut+Sg+Dat+PxSg1: [ӈэдаравандахан, ӈэдаравндахан, ӈэдаравандахани, ӈэдаравндахани]
     ӈэдарась+V+TV+PrcFut+Sg+Dat+PxSg2: [ӈэдаравандаханд, ӈэдаравндаханд]
     ӈэдарась+V+TV+PrcFut+Sg+Dat+PxSg3: [ӈэдаравандаханда, ӈэдаравндаханда]
     ӈэдарась+V+TV+PrcFut+Sg+Gen+Abs: [ӈэдаравандаʼ, ӈэдаравндаʼ]
     ӈэдарась+V+TV+PrcFut+Sg+Gen+PxDu1: [ӈэдараванданиʼ, ӈэдаравнданиʼ]
     ӈэдарась+V+TV+PrcFut+Sg+Gen+PxDu2: [ӈэдаравандандиʼ, ӈэдаравндандиʼ]
     ӈэдарась+V+TV+PrcFut+Sg+Gen+PxDu3: [ӈэдаравандандиʼ, ӈэдаравндандиʼ]
     ӈэдарась+V+TV+PrcFut+Sg+Gen+PxPl1: [ӈэдараванданаˮ, ӈэдаравнданаˮ]
     ӈэдарась+V+TV+PrcFut+Sg+Gen+PxPl2: [ӈэдаравандандаˮ, ӈэдаравндандаˮ]
     ӈэдарась+V+TV+PrcFut+Sg+Gen+PxPl3: [ӈэдаравандандоʼ, ӈэдаравндандоʼ]
#     ӈэдарась+V+TV+PrcFut+Sg+Gen+PxSg1.2: [ӈэдаравандани, ӈэдаравндани]
     ӈэдарась+V+TV+PrcFut+Sg+Gen+PxSg1: [ӈэдаравандан, ӈэдаравндан, ӈэдаравандани, ӈэдаравндани]
     ӈэдарась+V+TV+PrcFut+Sg+Gen+PxSg2: [ӈэдараванданд, ӈэдаравнданд]
     ӈэдарась+V+TV+PrcFut+Sg+Gen+PxSg3: [ӈэдараванданда, ӈэдаравнданда]
     ӈэдарась+V+TV+PrcFut+Sg+Loc+Abs: [ӈэдаравандахана, ӈэдаравндахана]
     ӈэдарась+V+TV+PrcFut+Sg+Loc+PxDu1: [ӈэдаравандахананиʼ, ӈэдаравндахананиʼ]
     ӈэдарась+V+TV+PrcFut+Sg+Loc+PxDu2: [ӈэдаравандаханандиʼ, ӈэдаравндаханандиʼ]
     ӈэдарась+V+TV+PrcFut+Sg+Loc+PxDu3: [ӈэдаравандаханандиʼ, ӈэдаравндаханандиʼ]
     ӈэдарась+V+TV+PrcFut+Sg+Loc+PxPl1: [ӈэдаравандахананаˮ, ӈэдаравндахананаˮ]
     ӈэдарась+V+TV+PrcFut+Sg+Loc+PxPl2: [ӈэдаравандаханандаˮ, ӈэдаравндаханандаˮ]
     ӈэдарась+V+TV+PrcFut+Sg+Loc+PxPl3: [ӈэдаравандаханандоʼ, ӈэдаравндаханандоʼ]
#     ӈэдарась+V+TV+PrcFut+Sg+Loc+PxSg1.2: [ӈэдаравандаханани, ӈэдаравндаханани]
     ӈэдарась+V+TV+PrcFut+Sg+Loc+PxSg1: [ӈэдаравандаханан, ӈэдаравндаханан, ӈэдаравандаханани, ӈэдаравндаханани]
     ӈэдарась+V+TV+PrcFut+Sg+Loc+PxSg2: [ӈэдаравандахананд, ӈэдаравндахананд]
     ӈэдарась+V+TV+PrcFut+Sg+Loc+PxSg3: [ӈэдаравандахананда, ӈэдаравндахананда]
     ӈэдарась+V+TV+PrcFut+Sg+Nom+Abs: [ӈэдараванда, ӈэдаравнда]
     ӈэдарась+V+TV+PrcFut+Sg+Nom+PxDu1: [ӈэдаравандамиʼ, ӈэдаравндамиʼ]
     ӈэдарась+V+TV+PrcFut+Sg+Nom+PxDu2: [ӈэдаравандариʼ, ӈэдаравндариʼ]
     ӈэдарась+V+TV+PrcFut+Sg+Nom+PxDu3: [ӈэдаравандадиʼ, ӈэдаравндадиʼ]
     ӈэдарась+V+TV+PrcFut+Sg+Nom+PxPl1: [ӈэдаравандаваˮ, ӈэдаравндаваˮ]
     ӈэдарась+V+TV+PrcFut+Sg+Nom+PxPl2: [ӈэдаравандараˮ, ӈэдаравндараˮ]
     ӈэдарась+V+TV+PrcFut+Sg+Nom+PxPl3: [ӈэдаравандадоʼ, ӈэдаравндадоʼ]
#     ӈэдарась+V+TV+PrcFut+Sg+Nom+PxSg1.2: [ӈэдаравандами, ӈэдаравндами]
     ӈэдарась+V+TV+PrcFut+Sg+Nom+PxSg1: [ӈэдаравандав, ӈэдаравндав, ӈэдаравандами, ӈэдаравндами]
     ӈэдарась+V+TV+PrcFut+Sg+Nom+PxSg2: [ӈэдаравандар, ӈэдаравндар]
     ӈэдарась+V+TV+PrcFut+Sg+Nom+PxSg3: [ӈэдаравандада, ӈэдаравндада]
     ӈэдарась+V+TV+PrcFut+Sg+Pros+Abs: [ӈэдаравандавна, ӈэдаравндавна]
     ӈэдарась+V+TV+PrcFut+Sg+Pros+PxDu1: [ӈэдаравандавнаниʼ, ӈэдаравндавнаниʼ]
     ӈэдарась+V+TV+PrcFut+Sg+Pros+PxDu2: [ӈэдаравандавнандиʼ, ӈэдаравндавнандиʼ]
     ӈэдарась+V+TV+PrcFut+Sg+Pros+PxDu3: [ӈэдаравандавнандиʼ, ӈэдаравндавнандиʼ]
     ӈэдарась+V+TV+PrcFut+Sg+Pros+PxPl1: [ӈэдаравандавнанаˮ, ӈэдаравндавнанаˮ]
     ӈэдарась+V+TV+PrcFut+Sg+Pros+PxPl2: [ӈэдаравандавнандаˮ, ӈэдаравндавнандаˮ]
     ӈэдарась+V+TV+PrcFut+Sg+Pros+PxPl3: [ӈэдаравандавнандоʼ, ӈэдаравндавнандоʼ]
#     ӈэдарась+V+TV+PrcFut+Sg+Pros+PxSg1.2: [ӈэдаравандавнани, ӈэдаравндавнани]
     ӈэдарась+V+TV+PrcFut+Sg+Pros+PxSg1: [ӈэдаравандавнан, ӈэдаравндавнан, ӈэдаравандавнани, ӈэдаравндавнани]
     ӈэдарась+V+TV+PrcFut+Sg+Pros+PxSg2: [ӈэдаравандавнанд, ӈэдаравндавнанд]
     ӈэдарась+V+TV+PrcFut+Sg+Pros+PxSg3: [ӈэдаравандавнанда, ӈэдаравндавнанда]
     ӈэдарась+V+TV+PrcFut+Tra: [ӈэдаравандаӈэ, ӈэдаравндаӈэ]
     ӈэдарась+V+TV+PrcImprf+Car: ӈэдаранасиˮ
     ӈэдарась+V+TV+PrcImprf+Der/Cop+Aor+ScDu1: ӈэдарананиʼ
     ӈэдарась+V+TV+PrcImprf+Der/Cop+Aor+ScDu2: ӈэдаранадиʼ
     ӈэдарась+V+TV+PrcImprf+Der/Cop+Aor+ScDu3: ӈэдаранахаʼ
     ӈэдарась+V+TV+PrcImprf+Der/Cop+Aor+ScPl1: ӈэдаранаваˮ
     ӈэдарась+V+TV+PrcImprf+Der/Cop+Aor+ScPl2: ӈэдаранадаˮ
     ӈэдарась+V+TV+PrcImprf+Der/Cop+Aor+ScPl3: ӈэдаранаˮ
     ӈэдарась+V+TV+PrcImprf+Der/Cop+Aor+ScSg1: ӈэдаранадмʼ
     ӈэдарась+V+TV+PrcImprf+Der/Cop+Aor+ScSg2: ӈэдаранан
     ӈэдарась+V+TV+PrcImprf+Der/Cop+Aor+ScSg3: ӈэдарана
     ӈэдарась+V+TV+PrcImprf+PxDu1+Der/Cop+Aor+ScDu3: ӈэдаранахаюниʼ
     ӈэдарась+V+TV+PrcImprf+PxDu2+Der/Cop+Aor+ScDu3: ӈэдаранахаюдиʼ
     ӈэдарась+V+TV+PrcImprf+PxDu3+Der/Cop+Aor+ScDu3: ӈэдаранахаюдиʼ
     ӈэдарась+V+TV+PrcImprf+PxPl1+Der/Cop+Aor+ScDu3: ӈэдаранахаюнаˮ
     ӈэдарась+V+TV+PrcImprf+PxPl2+Der/Cop+Aor+ScDu3: ӈэдаранахаюдаˮ
     ӈэдарась+V+TV+PrcImprf+PxPl3+Der/Cop+Aor+ScDu3: ӈэдаранахаюдоʼ
     ӈэдарась+V+TV+PrcImprf+PxSg1+Der/Cop+Aor+ScDu3: ӈэдаранахаюн
     ӈэдарась+V+TV+PrcImprf+PxSg2+Der/Cop+Aor+ScDu3: ӈэдаранахаюд
     ӈэдарась+V+TV+PrcImprf+PxSg3+Der/Cop+Aor+ScDu3: ӈэдаранахаюда
     ӈэдарась+V+TV+PrcImprf+PxDu1+Der/Cop+Prt1+ScDu3: ӈэдаранахаюнинзь
     ӈэдарась+V+TV+PrcImprf+PxDu2+Der/Cop+Prt1+ScDu3: ӈэдаранахаюдинзь
     ӈэдарась+V+TV+PrcImprf+PxDu3+Der/Cop+Prt1+ScDu3: ӈэдаранахаюдинзь
     ӈэдарась+V+TV+PrcImprf+PxPl1+Der/Cop+Prt1+ScDu3: ӈэдаранахаюнаць
     ӈэдарась+V+TV+PrcImprf+PxPl2+Der/Cop+Prt1+ScDu3: ӈэдаранахаюдаць
     ӈэдарась+V+TV+PrcImprf+PxPl3+Der/Cop+Prt1+ScDu3: ӈэдаранахаюдонзь
     ӈэдарась+V+TV+PrcImprf+PxSg1+Der/Cop+Prt1+ScDu3: ӈэдаранахаюнась
     ӈэдарась+V+TV+PrcImprf+PxSg2+Der/Cop+Prt1+ScDu3: ӈэдаранахаюдась
     ӈэдарась+V+TV+PrcImprf+PxSg3+Der/Cop+Prt1+ScDu3: ӈэдаранахаюдась
     ӈэдарась+V+TV+PrcImprf+PxDu1+Der/Cop+Aor+ScPl3: ӈэдараниниʼ
     ӈэдарась+V+TV+PrcImprf+PxDu2+Der/Cop+Aor+ScPl3: ӈэдаранидиʼ
     ӈэдарась+V+TV+PrcImprf+PxDu3+Der/Cop+Aor+ScPl3: ӈэдаранидиʼ
     ӈэдарась+V+TV+PrcImprf+PxPl1+Der/Cop+Aor+ScPl3: ӈэдаранинаˮ
     ӈэдарась+V+TV+PrcImprf+PxPl2+Der/Cop+Aor+ScPl3: ӈэдаранидаˮ
     ӈэдарась+V+TV+PrcImprf+PxPl3+Der/Cop+Aor+ScPl3: ӈэдаранидоʼ
     ӈэдарась+V+TV+PrcImprf+PxSg1+Der/Cop+Aor+ScPl3: ӈэдаранин
     ӈэдарась+V+TV+PrcImprf+PxSg2+Der/Cop+Aor+ScPl3: ӈэдаранид
     ӈэдарась+V+TV+PrcImprf+PxSg3+Der/Cop+Aor+ScPl3: ӈэдаранида
     ӈэдарась+V+TV+PrcImprf+PxDu1+Der/Cop+Prt1+ScPl3: ӈэдаранининзь
     ӈэдарась+V+TV+PrcImprf+PxDu2+Der/Cop+Prt1+ScPl3: ӈэдаранидинзь
     ӈэдарась+V+TV+PrcImprf+PxDu3+Der/Cop+Prt1+ScPl3: ӈэдаранидинзь
     ӈэдарась+V+TV+PrcImprf+PxPl1+Der/Cop+Prt1+ScPl3: ӈэдаранинаць
     ӈэдарась+V+TV+PrcImprf+PxPl2+Der/Cop+Prt1+ScPl3: ӈэдаранидаць
     ӈэдарась+V+TV+PrcImprf+PxPl3+Der/Cop+Prt1+ScPl3: ӈэдаранидонзь
     ӈэдарась+V+TV+PrcImprf+PxSg1+Der/Cop+Prt1+ScPl3: ӈэдаранинась
     ӈэдарась+V+TV+PrcImprf+PxSg2+Der/Cop+Prt1+ScPl3: ӈэдаранидась
     ӈэдарась+V+TV+PrcImprf+PxSg3+Der/Cop+Prt1+ScPl3: ӈэдаранидась
     ӈэдарась+V+TV+PrcImprf+Der/Cop+Prt1+ScDu1: ӈэдарананинзь
     ӈэдарась+V+TV+PrcImprf+Der/Cop+Prt1+ScDu2: ӈэдаранадинзь
     ӈэдарась+V+TV+PrcImprf+Der/Cop+Prt1+ScDu3: ӈэдаранаханзь
     ӈэдарась+V+TV+PrcImprf+Der/Cop+Prt1+ScPl1: ӈэдаранаваць
